---
title: "Onde Precisamos Melhorar?"
output: 
  flexdashboard::flex_dashboard:
  vertical_layout: scroll

---

```{r setup, include=FALSE}
library(flexdashboard)
library(tidyverse)
library(viridis)
library(plotly)
respostas = read_csv(here::here("data/enade-ccc-2017.csv"),
                     col_types = "cccdccdddc")

cursos = respostas %>% 
    group_by(UF) %>% 
    summarise(n = n(), 
              media = mean(media))

criterios = respostas %>% 
    group_by(UF, categoria) %>% 
    summarise(media = mean(media))

```


Pontos que impactam diretamente a formação dos estudantes foram, por considerável parte deles, criticados. Entre oscinco piores, quatro são sobre o estímulo do aprendizado a partir do professor e práticas complementares à profissão. A falta de troca de conhecimento com o corpo docente e instituições internacionais podam o desenvolvimento de muitos estudante. Enquanto que a escassez de oportunidades profissionais, ainda quando estudante, dificultam o acesso ao mercado de trabalho, posteriormente. Além da privação técnica e acadêmica, os estudantes também não têm acesso à formação cultural e social no ambiente do ensino superior como se poderia esperar. Abaixo, temos as vinte perguntas que foram avaliadas, proporcionalmente pela quantidade de estudantes, com as piores médias. Como a média pode mascarar a distribuição dos dados, em cada ponto pode-se ver as instituições com pior desempenho, para cada pergunta.
```{r}
total_concluintes <- respostas %>% 
  mutate(ponderando_pergunta = n*media) %>%
    group_by(enunciado) %>%
    summarize(concluintes=sum(n), media_pergunta=sum(ponderando_pergunta)/concluintes) %>%
  slice(1:20)

menor_media = respostas %>% 
    group_by(enunciado) %>%
    filter(media == min(media)) 

ggplotly(merge(total_concluintes, menor_media, by = "enunciado") %>%
  ggplot(aes(x=media_pergunta, y=reorder(enunciado, -media_pergunta), color = media_pergunta)) +
    geom_point(aes(text=sprintf("Instituição com menor média: %s<br>Média: %.3f", IES, media)), size=5) +
      scale_colour_distiller(palette = "BuPu") + 
      labs( x = "Média", color = "Média", title="O que foi reclamado por mais estudantes?") + 
        theme(axis.title.y = element_blank(), 
              panel.background = element_rect(fill = "#e3cfd3", colour = "darkblue")) , 
  tooltip="text") 
  
```

